【裁判字號】    97,易,211
【裁判日期】    970320
【裁判案由】    竊盜
【裁判全文】
臺灣板橋地方法院刑事判決               97年度易字第211號
公  訴  人  臺灣板橋地方法院檢察署檢察官
被      告  甲○○
                    （另案於臺灣臺北監獄臺北分監執行中）
上列被告因竊盜案件，經檢察官提起公訴（96年度偵字第26367
號），本院合議庭裁定由受命法官獨任依簡式審判程序，判決如
下：
    主  文
甲○○竊盜，累犯，處有期徒刑陸月。扣案鑰匙壹支沒收之。又
竊盜，累犯，處有期徒刑陸月。應執行有期徒刑拾月。扣案鑰匙
壹支沒收之。
    事  實
一、甲○○前於民國（下同）九十五年間，因竊盜案件，經本院
    以九十五年度易字第三五九號判處有期徒刑九月確定，於九
    十五年十月二十四日縮刑期滿執行完畢；又於九十六年間，
    因竊盜案件，經臺灣桃園地方法院以九十六年度簡字第一一
    三號判處有期徒刑四月（後經減刑為有期徒刑二月）確定，
    於九十六年七月十六日縮刑期滿執行完畢（構成累犯）。甲
    ○○仍不知悔改，竟意圖為自己不法之所有，於九十六年十
    月二十七日上午八時許，在臺北縣鶯歌鎮○○路三四０號前
    ，持自備鑰匙竊取許虹玉所有，車號為ＧＨＹ－０七０號重
    型機車一部（該機車係於九十六年十月二十五日下午五時許
    ，在桃園市○○街一五四巷十號前，遭不詳人士所竊取），
    得手後作為代步之用。甲○○另又意圖為自己不法之所有，
    於同日上午八時三十分許，利用臺北縣鶯歌鎮○○○街十三
    、十七、十九號公寓之樓梯間大門未關，進入該公寓之頂樓
    ，以腳踩斷安置在頂樓之自來水管線（毀損部分均未據告訴
    ）後，徒手竊取住戶張俊興、徐秋美、周珠金、邱月英、李
    鍾足、林逸書、張嘉明、謝明賢、陳昭明、林秀珠、呂秋蘭
    、陳貴璋、吳秀媚、王建富等人（下稱張俊興等十四人）所
    有之銅質自來水錶共十四個，得手後逃逸。嗣於同日上午九
    時五十分許，在臺北縣鶯歌鎮○○○路三０三一號為警查獲
    ，扣得甲○○所有之鑰匙一支，及上開失竊重型機車及銅質
    自來水錶十四個（已發還被害人）。
二、案經告訴人徐秋美、邱月英、林逸書、謝明賢訴由臺北縣政
    府警察局三峽分局報請臺灣板橋地方法院檢署檢察官偵查起
    訴及移送併辦，經甲○○於準備程序進行中就被訴事實為有
    罪之陳述，經告知簡式審判程序之旨，並聽取當事人之意見
    後，本院合議庭裁定由受命法官獨任以簡式審判程序審理。
    理  由
一、上揭事實，業據被告甲○○於警詢、偵查及本院審理中坦承
    不諱，核與證人即被害人許虹玉、張俊興、徐秋美、邱月英
    、林逸書、謝明賢，及證人王志康（被害人周金珠之子）、
    李火（被害人李鍾足之夫）、曾勝利（被害人陳貴璋、吳
    秀媚、王建富委託之代理人）、張嘉松（被害人張嘉明之弟
    ）、陳蘇雲（被害人陳昭明、林秀珠之母）、張正明（被
    害人呂秋蘭之夫）於警詢中所述相符，並有贓物認領保管單
    十四張、車輛竊盜資料個別查詢報表一件、臺北縣政府警察
    局車輛尋獲電腦輸入單一件、臺灣自來水股份有限公司工作
    區用戶住址一覽表一件、現場照片四張、扣案鑰匙照片一張
    在卷足資佐證，足認被告自白與事實相符。本案事證明確，
    被告犯行洵堪認定，應依法論科。
二、核被告甲○○所為，係犯刑法第三百二十條第一項之普通竊
    盜罪。被告以一個竊盜行為，竊取被害人張俊興等十四人之
    水錶，侵害張俊興等十四人之財產法益，為一行為觸犯數罪
    名之想像競合犯，應從一重之竊盜罪處斷。又被告先後竊取
    機車及竊取水錶之二次竊盜犯行，犯意各別，行為互殊，應
    予分論併罰。又查，被告前於九十五年間，因竊盜案件，經
    本院以九十五年度易字第三五九號判處有期徒刑九月確定，
    於九十五年十月二十四日縮刑期滿執行完畢；又於九十六年
    間，因竊盜案件，經臺灣桃園地方法院以九十六年度簡字第
    一一三號判處有期徒刑四月（後經減刑為有期徒刑二月）確
    定，於九十六年七月十六日縮刑期滿執行完畢，有臺灣高等
    法院被告前案紀錄表一件在卷可稽，其於有期徒刑執行完畢
    後五年內，故意再犯有期徒刑以上刑之本罪，為累犯，應依
    法加重其刑。爰審酌被告犯罪之動機、目的、手段、犯罪所
    得、犯罪後坦承犯行之態度等一切情狀，分別量處如主文所
    示之刑，並定其應執行刑。扣案之鑰匙一支，為被告所有供
    其竊取機車所用之物，業據被告供明在卷，爰依刑法第三十
    八條第一項第二款規定，宣告沒收之。
據上論斷，應依刑事訴訟法第二百七十三條之一第一項、第二百
九十九條第一項前段，刑法第三百二十條第一項、第五十五條、
第四十七條、第五十一條第五款、第三十八條第一項第二款，刑
法施行法第一條之一，判決如主文。
本案經檢察官陳佳宏到庭執行職務。
中    華    民    國    97    年    3     月    20    日
                  刑事第十六庭    法  官  白光華
右正本證明與原本無異。
如不服本判決，應於判決送達後十日內，向本院提出上訴狀。
                                  書記官  張玉如
中    華    民    國    97    年    3     月    20    日
附錄本案論罪科刑法條全文：
中華民國刑法第320條(普通竊盜罪、竊佔罪)
意圖為自己或第 3 人不法之所有，而竊取他人之動產者，為竊盜
罪，處五年以下有期徒刑、拘役或五百元以下罰金。
意圖為自己或第 3 人不法之利益，而竊佔他人之不動產者，依前
項之規定處斷。
前二項之未遂犯罰之。


司法院資訊處製作；財團法人民間司法改革基金會備份。
